【裁判字號】    98,交聲,240
【裁判日期】    980525
【裁判案由】    違反道路交通管理處罰條例聲明異議
【裁判全文】
臺灣新竹地方法院交通事件裁定         98年度交聲字第240號
移送機關  交通部公路總局新竹區監理所新竹市監理站
異議人即
受處分人  甲○○    60歲民.
上列受處分人因違反道路交通管理處罰條例案件，對於交通部公
路總局新竹區監理所新竹市監理站民國98年4 月3 日所為之竹監
新四字第裁51-E00000000號違反道路交通管理事件裁決書，聲明
異議，本院裁定如下：
    主  文
聲請駁回。
    理  由
一、原處分意旨略以：異議人即受處分人甲○○於民國98年1 月
    12日13時27分許，駕駛其所有車牌號碼5P-1698 號之自用小
    客車，行經新竹市○○路與磐石路交岔路口時，因有「駕車
    行經有燈光號誌管制管制之交岔路口闖紅燈」之違規事由，
    經新竹市警察局交通隊警員陳龍全填掣竹市警交字第E00000
    000 號舉發違反道路交通管理事件通知單（下稱舉發通知單
    ）逕行舉發，爰依道路交通管理處罰條例第53條第1 項規定
    ，裁處異議人罰鍰新台幣（下同）2700元，並依同條例第63
    條第1 項第3 款規定記違規點數3 點。
二、異議意旨略以：伊當時臨近該交岔路口處時，有看見該號誌
    之黃燈燈號亮，但伊有煞車，嗣並將車停在行人穿越道上，
    監視器雖然拍到伊停在行人穿越道之位置，但伊有再倒車回
    停止線處；又伊認為該路口黃燈燈號時間過短，駕駛人看到
    後煞車亦無法停在汽車停止線前，爰聲明異議，請求撤銷原
    處分。
三、按「受處分人，不服主管機關所為之處分，得於接到裁決書
    之翌日起20日內，向管轄地方法院聲明異議。」、「交通法
    庭認為聲明異議無理由者，應以裁定駁回之。」，道路交通
    管理處罰條例第87條第1 項、道路交通案件處理辦法第19條
    分別定有明文。次按汽車駕駛人，行經有燈光號誌管制之交
    岔路口闖紅燈者，處新臺幣（下同）1,800 元以上5,400 元
    以下罰鍰，並記違規點數三點，道路交通管理處罰條例第53
    條第1 項、第63條第1 項第3 款定有明文。復按「號誌之燈
    號變換規定如下：一、行車管制號誌之黃色燈號時得依下表
    之規定：行車速限50（公里/ 小時）以下，黃燈時間3 （秒
    ）。」，道路交通標誌標線號誌設置規則第231 條亦定有明
    文。
四、經查：
  (一)異議人上開違規事實，業據舉發機關提出違規照片2 幀在卷
    可稽，異議人當庭對於該2 張違規照片、對於紅燈燈號亮時
    ，其所駕駛之系爭車輛已超越汽車停止線等事實均不爭執，
    而系爭路口係屬感應線圈式闖紅燈自動照相系統，線圈埋設
    方式係在汽車停止線前方埋設2 條感應線圈，與路口號誌運
    轉連線，當路口號誌為紅燈時，車輛前輪壓過第1 條感應線
    圈，再壓過第2 條感應線圈才會啟動照相功能，拍第1 張違
    規車輛採證照片，間隔1 秒自動拍第2 張違規車輛採證照片
    ；而觀諸系爭舉發照片，照片其上2Y39表示違規車輛係行駛
    於第2 車道，系爭路口號誌轉換紅燈前有3.9 秒的黃燈警示
    ，舉發照片第1 張顯示之R011，表示本件違規車輛於紅燈亮
    後1.1 秒超越停止線，舉發照片第2 張顯示之R021、V=31，
    表示該違規車輛於紅燈亮後2.1 秒仍持續以時速31公里之速
    度行進等情，此均有新竹市警察局98年4 月9 日竹市警交字
    第0980012393號函附卷足參，足證本件異議人確有上開違規
    之事實。
  (二)異議人雖執上開情詞置辯，然查：誠如前述，本件違規地點
    之路口號誌轉換紅燈前有黃燈3.9 秒之警示時間，符合上開
    法令規定，並無黃燈號誌警示時間過短之問題，異議人此部
    分之質疑顯有誤會；而黃燈號誌之設置目的在於提醒駕駛人
    燈號即將變換，駕駛人自應審酌燈號變換之剩餘時間而決定
    是否通過，進而調整行車速度，觀諸舉證照片第2 張，可知
    系爭車輛於違規超越停止線後2.1 秒，仍繼續闖越紅燈前進
    ，且最終經過行人穿越道之一刻而遭到拍攝時，時速尚達31
    公里，可見其當時行車速度仍快，並未立刻停車，闖越紅燈
    之違規事實甚為明確，是其辯稱有倒車回到停止線，與事實
    不符，顯不可採。
五、從而，原處分機關依道路交通管理處罰條例第53條第1 項、
    第63條第1 項第3 款之規定，裁處異議人罰鍰2700元，並記
    違規點數3 點，尚無違誤，異議人之異議為無理由，應予駁
    回。
六、據上論斷，應依道路交通案件處理辦法第19條，裁定如主文
    。
中    華    民    國    98    年    5     月    25    日
                  交通法庭法  官  蔡川富
以上正本證明與原本無異。
如不服本裁定，應於裁定送達後5日內向本院提出抗告狀。
中    華    民    國    98    年    5     月    25    日
                          書記官  朱苑禎


司法院資訊處製作；財團法人民間司法改革基金會備份。
